【裁判字號】    97,交訴緝,1
【裁判日期】    970526
【裁判案由】    公共危險等
【裁判全文】
臺灣板橋地方法院刑事判決             97年度交訴緝字第1號
公  訴  人  臺灣板橋地方法院檢察署檢察官
被      告  乙○○
上列被告因公共危險等案件，經檢察官提起公訴（95年度偵字第
1141號），被告於準備程序認罪，本院以簡式審判程序判決如下
：
    主  文
乙○○犯過失傷害罪，處有期徒刑月；又犯肇事致人傷害逃逸
罪，處有期徒刑拾月。應執行有期徒刑壹年。
    事實及理由
一、按除被告所犯為死刑、無期徒刑、最輕本刑為三年以上有期
    徒刑之罪或高等法院管轄第一審案件者外，於第一次審判期
    日前之準備程序進行中，被告先就被訴事實為有罪之陳述時
    ，審判長得告知被告簡式審判程序之旨，並聽取當事人、代
    理人、辯護人及輔佐人之意見後，裁定進行簡式審判程序，
    刑事訴訟法第273 條之1 第1 項定有明文。經核本件被告乙
    ○○所犯係死刑、無期徒刑、最輕本刑為三年以上有期徒刑
    以外之罪，其於準備程序中就被訴事實為有罪之陳述，經法
    官告知簡式審判程序之旨，並聽取公訴人、被告之意見後，
    本院爰依首揭規定，合議裁定由受命法官獨任進行簡式審判
    程序，合先敘明。
二、本件犯罪事實：
    乙○○明知未考領有駕駛執照不得駕車，竟仍於民國94年6
    月15日上午11時許，向連鄭輝借得所有車號2766-DN 號自用
    小客車後，無照駕駛該車，沿臺北縣新莊市○○○路行駛，
    其後於同日上午12時55分許，駕駛上開車輛，沿臺北縣新莊
    市○○○路由龍安路往新樹路方向行駛，行經民安西路144
    號前路段時，本應注意車前狀況及兩車併行之間隔，並隨時
    採取必要之安全措施，且依當時情況並無不能注意之情事，
    竟疏未注意，適有何欣儒（原名「甲○○」，於94年11月2
    日改名，其後因罹患胃癌，已於95年4 月13日死亡）騎乘車
    號UYM-870 號輕型機車，在右側路邊機車停車格停放機車，
    其上開汽車車頭右側逕行撞及何欣儒機車之車尾後方，致使
    何欣儒人車倒地，受有左側膝、踝、下背部、兩側手肘及兩
    側髖部挫擦傷等傷害。詎乙○○駕駛上開汽車肇事致何欣儒
    受傷後，明知應即採取救護或其他必要之措施，不得駛離，
    竟因無照畏責，未停車下車查看並報警處理，即不顧何欣儒
    之傷勢，逕行駛離肇事現場逃逸，嗣經現場其他車輛駕駛人
    當場目擊後記下其車號，提供予何欣儒報警處理，並經警調
    閱路口監視器錄影後，在民安西路139 巷內發現其所駕上開
    肇事車輛，因而循線查獲乙○○。案經何欣儒及其夫許瀚升
    （原名「許其湖」，於94年11月8 日改名）訴由臺北縣政府
    警察局新莊分局報請臺灣板橋地方法院檢察署檢察官偵查後
    起訴。
三、本件犯罪事實之證據：
    (一)被告於警詢、審理之自白、告訴人何欣儒、許瀚升、證人
      連鄭輝等分別於警詢、偵查之指證。
    (二)卷附之道路交通事故調查報告表、現場及肇事車輛車損照
      片、舉發違反道路交通管理事件通知單3 張（包括未保持
      安全距離、肇事逃逸、無照駕駛等違規）、肇事車輛車籍
      資料、臺北縣樹林市仁愛醫院出具之診斷證明書、臺灣省
      臺北縣區車輛行車事故鑑定委員會94年北縣鑑字第940815
      號鑑定意見書等可資佐證。
四、又本件被告行為後，刑法第33條第5 款（修正提高罰金最低
    額為新臺幣一千元以上，以百元計算之）、第51條（對於有
    期徒刑合併定應執行刑之上限提高至三十年）等規定，業於
    95年7 月1 日修正生效施行，經依同法第2 條規定綜合比較
    新舊法結果，被告本件所犯之罪，依修正前之上開規定處斷
    ，較為有利，自仍應適用其行為時之舊法即修正前之刑法上
    開規定處斷。是核本件被告上開所為，分別係犯刑法第284
    條第1 項前段之過失傷害罪及同法第185 條之4 之肇事致人
    傷害逃逸罪。又被告無駕駛執照駕車因而致告訴人何欣儒受
    傷，其上開所犯對告訴人何欣儒之過失傷害罪，依道路交通
    管理處罰條例第86條第1 項規定，應加重其刑。再其上開所
    犯二罪間，犯意各別，行為互殊，所犯罪名不同，應予分論
    併罰。爰審酌被告本件肇事之過失程度、肇事後逃逸情節、
    對告訴人何欣儒所生之危害、犯罪後之態度及迄今尚未與告
    訴人達成民事賠償和解等一切情狀，各量處如主文所示之刑
    ，並依修正前之刑法規定，定其應執行之刑。又本件被告上
    開二罪犯罪後，中華民國九十六年罪犯減刑條例雖業已制定
    ，經總統於96年7 月4 日公布，同年月16日生效施行，且查
    本件被告上開各罪之犯罪時間，均係在96年4 月24日以前，
    惟查其上開所犯之過失傷害、肇事逃逸等罪，於上開減刑條
    例施行前之95年4 月11日，即經本院通緝在案，而其直至97
    年4 月1 日始經警緝獲到案接受審判，已逾上開減刑條例第
    5 條規定之96年12月31日以前自動歸案之期限，且非自動歸
    案，是依該條例第5 條規定，其本件所犯上開二罪，即均不
    得依上開減刑條例減刑，附此敘明。
五、依刑事訴訟法第273 條之1 第1 項、299 條第1 項前段、第
    310 條之2 、第454 條，刑法第2 條第1 項前段、第284 條
    第1 項前段、第185 條之4 、修正前之刑法第51條第5 款，
    道路交通管理處罰條例第86條第1 項，罰金罰鍰提高標準條
    例第1 條前段，判決如主文。
六、如不服本判決，得自收受送達之日起10日內向本院提出上訴
    狀（須附繕本）。
中    華    民    國    97    年    5     月    26    日
                        交通法庭  法  官  彭  全  曄
以上正本證明與原本無異
                                  書記官  洪  紹  甄
中    華    民    國    97    年    5     月    27    日
附錄本案論罪科刑法條全文：
中華民國刑法第284條
因過失傷害人者，處6月以下有期徒刑、拘役或5百元以下罰金，
致重傷者，處1年以下有期徒刑、拘役或5百元以下罰金。
從事業務之人，因業務上之過失傷害人者，處1年以下有期徒刑
、拘役或1千元以下罰金，致重傷者，處3年以下有期徒刑、拘役
或2千元以下罰金。
中華民國刑法第185條之4
駕駛動力交通工具肇事，致人死傷而逃逸者，處6月以上5年以下
有期徒刑。


司法院資訊處製作；財團法人民間司法改革基金會備份。
